【裁判字號】    98,易,2015
【裁判日期】    980904
【裁判案由】    竊盜
【裁判全文】
臺灣板橋地方法院刑事判決              98年度易字第2015號
公  訴  人  臺灣板橋地方法院檢察署檢察官
被      告  甲○○
                    （另案於臺灣臺北監獄臺北分監執行）
上列被告因竊盜案件，經檢察官提起公訴（98年度偵字第4800號）
，被告於準備程序中對被訴之事實為有罪陳述，本院裁定行簡式
審判程序，並判決如下：
    主  文
甲○○結夥三人以上攜帶兇器毀壞門扇於夜間侵入有人居住之建
築物竊盜，累犯，處有期徒刑壹年貳月。手電筒及拔釘器各壹支
均沒收。
    事  實
一、甲○○前於民國九十四年間因違反毒品危害防制條例案件，
    經本院以九十三年度訴字第一八八九號判處有期徒刑八月、
    四月，應執行有期徒刑十月確定，於九十六年三月八日縮刑
    期滿執行完畢。又於九十四年間因違反毒品危害防制條例案
    件，經本院以九十四年度訴字第一一二五號判處有期徒刑十
    月、六月，應執行有期徒刑一年二月確定；復於九十五年間
    因妨害自由案件，經本院以九十三年度訴字第一六三０號判
    處有期徒刑九月，上訴後，經撤回上訴而確定；嗣上開三罪
    ，經本院以九十六年度聲減字第五三九七號裁定減刑為有期
    徒刑五月、三月、四月又十五日，並定應執行有期徒刑十一
    月，如易科罰金以銀元三百元即新台幣九百元折算一日確定
    ；另於九十六年間因偽造文書案件，經本院以九十六年度訴
    字第二一三號判處有期徒刑十月，減為有期徒刑五月，如易
    科罰金以銀元三百元折算一日確定後，再經本院以九十七年
    度聲字第三０號裁定就該偽造文書之罪刑五月，與前開三罪
    已減刑後之刑期，定應執行刑有期徒刑一年三月，如易科罰
    金以銀元三百元折算一日確定，於九十七年四月二日易科罰
    金執行完畢（以上於本案構成累犯）。詎甲○○猶不知悔改
    ，竟夥同真實姓名年籍不詳綽號「毛仔」、「小黑」之成年
    男子，共同意圖為自己不法所有之犯意聯絡，由「小黑」在
    該便利商店外把風並開車接應，並由「毛仔」攜帶其所有客
    觀上具危險性，足以對人之生命、身體構成威脅而可供兇器
    使用之拔釘器一支，及供夜間照明所用之手電筒一支，與甲
    ○○於九十七年十一月十七日夜間凌晨二至三時許，在李進
    輝所經營址設臺北縣板橋市○○街六十號一樓之台糖便利商
    店前，由「毛仔」持該拔釘器撬開破壞上址便利商店之鐵捲
    門並以磚頭頂著鐵捲門後，甲○○與「毛仔」即侵入前開由
    店員乙○○、連茂榮於夜間未營業時在店內房間居住之上址
    便利商店建築物內，趁屋內人員熟睡而未發覺之際，以攜帶
    之手電筒照明，竊取店內之現金約新台幣（下同）二萬元、
    價值約六萬元之香菸、價值約二萬元之電話卡及儲值卡等物
    ，得手後將上開竊得之財物帶至店外並坐上「小黑」所駕駛
    之車輛上，隨即逃離現場。嗣因住在上址便利商店內房間之
    乙○○於同日上午七時許起床後發現該店之鐵捲門遭撬壞並
    以磚頭頂著鐵捲門，及店內財物遭竊，即報警至上址便利商
    店現場採集指紋，經送請內政部警政署刑事警警察局鑑定結
    果，上開現場採集之指紋與該局檔存甲○○指紋卡之右小指
    指紋相符，而查悉上情。
二、案經臺北縣政府警察局板橋分局報請臺灣板橋地方法院檢察
    署檢察官偵查起訴。
    理  由
一、上揭事實，業據被告甲○○於警詢、偵查及本院審理中坦承
    不諱，核與證人即店員乙○○於警詢及本院審理中證述之情
    節相符，且有上址便利商店現場照片在卷可稽；又證人乙○
    ○於上開時間發現便利商店遭竊，即報警至上址便利商店現
    場採集指紋，經送請刑事警察局鑑定結果，上開所採集之指
    紋與該局檔存被告甲○○指紋卡之右小指指紋相符等情，亦
    有該局九十七年十二月三十日刑紋字第０九七０一九一三六
    四號鑑驗書附卷足憑，足徵被告自白核與事實相符，堪以採
    憑。本案事證明確，被告犯行堪以認定，應依法論科。
二、論罪科刑：
(一)按刑法上所謂結夥三人以上係指有共同犯罪之故意，結為一
    夥而言；把風行為，在排除犯罪障礙，助成犯罪之實現，在
    合同意思範圍內分擔犯罪行為之一部，故亦係共同正犯而應
    計入結夥之內（最高法院七十二年度台上字第三二０一號判
    決同此意旨）。查被告為竊盜行為時，在場共同實施及把風
    者，有被告、「毛仔」及「小黑」共三人，自合於結夥三人
    以上加重竊盜之要件；次查被告竊取上開便利商店時，「毛
    仔」所攜帶之拔釘器一支，雖未扣案，但「毛仔」可持上開
    工具撬開破壞便利商店之鐵捲門，此觀之被告、證人乙○○
    之供證自明，顯見該拔釘器應係金屬材質且質地堅硬，若持
    以行兇，客觀上足以傷害人之生命、身體安全而具有危險性
    ，足徵該拔釘器在客觀上足以對於人之生命、身體安全構成
    威脅，屬兇器無訛。次按刑法第三百二十一條第一項第一款
    所謂有人居住之建築物，不以行竊時有人居住其內為必要，
    其居住人宿於樓上，而乘隙侵入其他鎖閉之房間內行竊者，
    仍不失為侵入有人居住之建築物行竊（最高法院八十五年度
    台上字第五二八八號判決同此意旨）；本件被告行竊地點即
    臺北縣板橋市○○街六十號一樓，係證人乙○○之兄李進輝
    經營之便利商店，平日夜間未營業時，則供店員乙○○、連
    茂榮居住在店內房間等情，業據證人乙○○於本院審理中證
    述明確，足徵上開便利商店與店員乙○○、連茂榮居住之房
    間相通，則於夜間該便利商店打烊後店員乙○○、連茂榮在
    店內房間睡覺，被告與「毛仔」持上開拔釘器撬開破壞便利
    商店之鐵捲門後，侵入店內行竊，即屬毀壞門扇侵入有人居
    住之建築物竊盜無疑。
(二)故核被告所為，係犯刑法第三百二十一條第一項第一款、第
    二款、第三款、第四款之結夥三人以上攜帶兇器毀壞門扇於
    夜間侵入有人居住之建築物之加重竊盜罪。又被告與「毛仔
    」、「小黑」三人就上開加重竊盜犯行，有犯意聯絡及行為
    分擔，皆為共同正犯。查被告有事實欄所載之犯罪執行完畢
    紀錄，有前開臺灣高等法院被告前案紀錄表在卷可按，其於
    有期徒刑之執行完畢後五年內，故意再犯本件有期徒刑以上
    之罪，為累犯，應依刑法第四十七條第一項之規定，加重其
    刑。爰審酌被告前有多次犯罪紀錄（見卷附臺灣高等法院被
    告前案紀錄表），素行不佳，及其犯罪之動機、目的、手段
    、所竊取現金及財物之價值，其夥同「毛仔」、「小黑」以
    上開方式於夜間侵入上址便利商店內竊取財物，對被害人所
    受之損失及危害甚大，被告復未賠償被害人所受損失，兼衡
    被告國中畢業之智識程度（見警詢筆錄），及其犯後坦承犯
    行之態度等一切情狀，量處如主文所示之刑，以資懲儆。至
    被告行竊時所用之手電筒、拔釘器各一支，係共犯「毛仔」
    所有供本案竊盜犯罪所用之物，業據被告供明在卷，復無證
    據證明業已滅失，爰依法宣告沒收之。
據上論斷，應依刑事訴訟法第二百七十三條之一第一項、第二百
九十九條第一項前段，刑法第三百二十一條第一項第一款、第二
款、第三款、第四款、第四十七條第一項、第三十八條第一項第
二款，判決如主文。
本案經檢察官李巧菱到庭執行職務。
中    華    民    國    98    年    9     月    4     日
                  刑事第九庭  法  官  楊 志 雄
以上正本證明與原本無異。
如不服本判決應於收受判決後10日內向本院提出上訴書狀，並
應敘述具體理由。其未敘述上訴理由者，應於上訴期間屆滿後
20日內向本院補提理由書（均須按他造當事人之人數附繕本）
「切勿逕送上級法院」。
                              書記官  陳 春 銘
中    華    民    國    98    年    9     月    4     日
附錄本案論罪科刑法條全文：
刑法第321條
犯竊盜罪而有左列情形之一者，處 6 月以上、 5 年以下有期徒刑：
一、於夜間侵入住宅或有人居住之建築物、船艦或隱匿其內而犯之者。
二、毀越門扇、牆垣或其他安全設備而犯之者。
三、攜帶兇器而犯之者。
四、結夥三人以上而犯之者。
五、乘火災、水災或其他災害之際而犯之者。
六、在車站或埠頭而犯之者。
前項之未遂犯罰之。


司法院資訊處製作；財團法人民間司法改革基金會備份。
